【裁判字號】    90,訴,1242
【裁判日期】    900629
【裁判案由】    毒品危害防制條例
【裁判全文】
臺灣高雄地方法院刑事判決                          九十年度訴字第一二四二號
    公  訴  人  臺灣高雄地方法院檢察署檢察官
    被      告  甲○○
右列被告因毒品危害防制條例案件，經檢察官提起公訴（九十年度毒偵緝字第一七九
號、九十年度毒偵字第一五八五號），本院判決如左：
    主  文
甲○○連續施用第一級毒品，處有期徒刑壹年貳月，海洛因參小包（合計淨重陸點肆
肆公克、包裝重貳點零玖公克）又壹包（淨重零點肆陸公克、包裝重零點貳壹公克）
、海洛因殘渣夾鏈袋貳個均沒收銷燬；又連續施用第二級毒品，處有期徒刑伍月，安
非他命壹包（毛重零點陸公克）又貳小包（毛重壹點柒貳公克）均沒收銷燬，空夾鏈
袋柒個沒收。應執行有期徒刑壹年伍月。海洛因參小包（合計淨重陸點肆肆公克、包
裝重貳點零玖公克）又壹包（淨重零點肆陸公克、包裝重零點貳壹公克）、海洛因殘
渣夾鏈袋貳個、安非他命壹包（毛重零點陸公克）又貳小包（毛重壹點柒貳公克）均
沒收銷燬，空夾鏈袋柒個沒收。
    事  實
一、甲○○曾有違反麻醉藥品管理條例、違反槍砲彈藥刀械管制條例之犯罪紀錄，其
    於民國八十八年間因施用毒品案件，經台灣高雄地方法院檢察署檢察官（下稱檢
    察官）聲請本院裁定送觀察、勒戒後，認無繼續施用毒品之傾向，由檢察官於八
    十九年一月二十五日以八十八年度毒偵字第三三七六號不起訴處分確定。詎其不
    知悔改，於上開不起訴處分確定後五年內，復基於概括之犯意，自八十九年十二
    月初某日起至九十年三月廿九日止，連續在其高雄縣大社鄉大社村明園巷二五號
    住處，以海洛因粉末摻入菸絲，點著香煙吸用方式，施用第一級毒品海洛因多次
    ，又另基於概括之犯意，連續於上開時間地點，以安非他命晶體置於玻璃球內，
    下端以火燒烤，使晶體氣化為煙霧予以吸用之方式，施用第二級毒品安非他命多
    次。嗣於八十九年十二月八日晚上七時十分許，在高雄縣大社鄉○○村○○路八
    十四巷三十九號三樓門口為警查獲，並扣押其持有之海洛因三小包（合計淨重六
    ．四四公克、包裝重二．０九公克）及安非他命一包（毛重０．六公克）；又於
    九十年三月三十一日二時廿五分許，在高雄市○○區○○路一一八號（巧易超商
    前）為警查獲，並扣得其持有之海洛因一包（淨重０．四六公克、包裝重安０．
    二一公克）、安非他命二小包（毛重一．七二公克）、海洛因殘渣夾鏈袋二個及
    其所有供施用安非他命預備之空夾鏈袋七個。經檢察官聲請本院以九十年度毒聲
    字第二０一六號裁定送觀察、勒戒後，認有繼續施用毒品之傾向，再由檢察官聲
    請本院以九十年毒聲字第二七五六號裁定令入戒治處所施以強制戒治迄今。
二、案經高雄市政府警察局楠梓分局及高雄縣警察局仁武分局報請台灣高雄地方法院
    檢察署檢察官偵查起訴。
    理  由
一、右揭事實訊據被告甲○○坦承不諱，復有扣案之海洛因三小包（合計淨重六．四
    四公克、包裝重二．０九公克）、安非他命一包（毛重０．六公克）、海洛因一
    包（淨重０．四六公克、包裝重安０．二一公克）、安非他命二小包（毛重一．
    七二公克）、海洛因殘渣夾鏈袋二個、空夾鏈袋七個可資佐證，上開海洛因粉末
    三小包及一包經送法務部調查局鑑定，確均有海洛因成分無訛，有該局鑑定通知
    書二紙附卷可稽，且被告於上開時地為警查獲後，於警訊時採集之尿液，均驗出
    甲基安非他命陽性反應及嗎啡陽性反應（按海洛因係由嗎啡化學合成，施用入人
    體，經代謝作用，水解成嗎啡形態，排出體外），有高雄縣衛生局煙毒尿液檢驗
    成績書及高雄市立凱旋醫院煙毒尿液檢驗成績書二紙在卷可按。而被告於八十八
    年間因施用毒品案件，經檢察官聲請本院裁定送觀察、勒戒後，認無繼續施用毒
    品之傾向，由檢察官於八十九年一月二十五日以八十八年度毒偵字第三三七六號
    不起訴處分確定乙節，有上開不起訴處分書在卷可憑。又其於上開不起訴處分確
    定後五年以內，再犯本件之罪，經檢察官聲請本院以九十年度毒聲字第二０一六
    號裁定送觀察、勒戒後，認有繼續施用毒品之傾向，再由檢察官聲請本院以九十
    年毒聲字第二七五六號裁定令入戒治處所施以強制戒治迄今等情，亦有前揭刑事
    裁定及台灣高雄看守所附設勒戒處所九十年四月十一日高所坤戒勒字第一００七
    號函送之有無繼續施用毒品傾向證明書附卷可參。從而，本件事證明確，被告犯
    行均堪認定。
二、核被告所為，係犯毒品危害防制條例第十條第一項施用第一級毒品罪及同條例第
    十條第二項施用第二級毒品罪。被告施用第一級毒品海洛因及施用第二級毒品安
    非他命前後，持有海洛因及安非他命之低度行為，應分別為施用海洛因及安非他
    命之高度行為所吸收，不另論其持有第一級、第二級毒品罪。被告先後多次施用
    第一級毒品、第二級毒品之犯行，均時間緊接，犯罪構成要件相同，顯係基於概
    括犯意反覆為之，應各依連續犯之規定，論以一罪，並依法加重其刑。被告所犯
    上開二罪間，犯意各別，罪名互異，應予分論並罰。爰審酌被告曾有如事實欄所
    示之犯罪紀錄，有本院被告院內索引卡紀錄表、台灣高等法院被告全國前案紀錄
    表可考，素行尚非良好，其前因施用毒品，經觀察、勒戒後，因無繼續施用毒品
    傾向，由檢察官為不起訴處分確定後，五年以內復施用第一級、第二級毒品，足
    見其對施用毒品之行為不知悛悔，且施用時間非短，惟其犯後坦承罪行，態度難
    謂不佳等一切情狀，分別量處如主文所示之刑，並定其應執行之刑，以資懲儆。
    海洛因三小包（合計淨重六．四四公克、包裝重二．０九公克）又一包（淨重０
    ．四六公克、包裝重安０．二一公克）係第一級毒品，安非他命一包（毛重０．
    六公克）又二小包（毛重一．七二公克）係第二級毒品，海洛因殘渣夾鏈袋二個
    ，因海洛因殘渣附著於夾鏈袋，剝離不易，應將之整體視為海洛因，均應依毒品
    危害防制條例第十八條第一項前段之規定宣告沒收銷燬之。扣案之空夾鏈袋七個
    係被告所有供其施用第二級毒品安非他命犯罪預備之物，應依刑法第三十八條第
    一項第二款之規定併予宣告沒收之。
據上論斷，應依刑事訴訟法第二百九十九條第一項前段，毒品危害防制條例第十條第
一項、第二項、第十八條第一項前段，刑法第十一條、第五十六條、第五十一條第五
款、第三十八條第一項第二款，判決如主文。
中    華    民    國      九十      年      六      月    二十九      日
                                      臺灣高雄地方法院刑事庭
                                          法  官    郭錦茂
右正本證明與原本無異。
如不服本判決，應於判決送達後十日內，向本院提出上訴狀。
                                          書記官    賴佳慧
中    華    民    國      九十      年      七      月      二      日
附錄本判決論罪科刑法條：
毒品危害防制條例第十條
  施用第一級毒品者，處六月以上五年以下有期徒刑。
  施用第二級毒品者，處三年以下有期徒刑。


司法院資訊處製作；財團法人民間司法改革基金會備份。
